# 几个实务问题的请教？

提问人：zico9999 时间：2021-05-13 14:08:12
几个会计问题需要咨询下意见：
1 、认缴制下，大股东和小股东均未实际投资，但子公司已经运营（大股东暂时性借款），产生的损益按照认缴比例确认“少数股东损益”和“少数股东权益”？
2 、子公司在未实缴资本情况下，大股东以 0 元转让部分认缴比例给小股东（该小股东同时收购原少数股东的所有股份），由于 0 元计价，母公司单表不做会计处理，
在合并报表层面，不需要按照权益性交易原则处理（因为没有对应的实缴部分权益），按照转让时点，分段计算损益归属。这个认识是错误的，“少数股东损益”应当分段计算，但是“少数股东权益”需要按照期末子公司净资产金额乘以持股比例计算，这样产生的差异就需要通过在合并报表层面权益性交易来处理：即调整资本公积、留存收益；
3 、新收入准则执行前，物流运输企业发生的货损导致向客户理赔（该客户可能是最终收货人，即客户的客户），直接计入“主营业务成本”，若渠道供应商、员工承担赔偿责任则相应冲减“主营业务成本”，若该业务属于保险范围，则保险公司理赔款也同样冲减“主营业务成本”；
这里与一般企业赔偿及保险赔款计入“营业外收支”不同，原因是此类情况无法在日常操作中避免，类似于商业企业的商品损耗。
4 、新收入准则执行后，物流企业货损赔偿冲减“主营业务收入”，分情况：可变对价/应付客户对价，渠道供应商的赔偿依然冲减“主营业务成本”，而员工责任赔款和保险公司理赔款则计入“营业外收入”，此处将赔偿作为单独事项处理，是否合适？

回答人：chenyiwei
1 、需根据股东之间的约定处理，建议股东之间对此问题订立补充协议，明确约定。
2 、是。
3 、这种做法有一定合理性，但需确保属于正常范围内的常规损耗（实务中不可避免）。如果是非正常的大额、大比例损耗，仍需作为管理费用或者营业外收支核算。
4 、可能需结合具体情况讨论，并不是始终如此处理。